【裁判字號】    99,裁,2717
【裁判日期】    991111
【裁判案由】    綜合所得稅
【裁判全文】
最  高  行  政  法  院  裁  定
                                      99年度裁字第2717號
上  訴  人  林金賢
被 上訴 人  財政部臺灣省北區國稅局
代  表  人  吳自心
上列當事人間綜合所得稅事件，上訴人對於中華民國99年8月11
日臺北高等行政法院99年度簡字第305號判決，提起上訴，本院
裁定如下：
    主  文
上訴駁回。
上訴審訴訟費用由上訴人負擔。
    理  由
一、按對於適用簡易程序之裁判提起上訴或抗告須經本院之許可
    ，其許可以訴訟事件所涉及之法律見解具有原則性者為限，
    行政訴訟法第235條定有明文。所謂法律見解具有原則性者
    ，係指該事件涉及之法律問題意義重大，而有加以闡釋必要
    之情形而言，非以其對於該訴訟當事人之勝敗有無決定性之
    影響為斷。例如原裁判所適用之行政命令有牴觸法律之虞，
    或高等行政法院就同類事件所表示之法律見解存在歧異，或
    與本院向來之見解互相牴觸，有由本院確認或統一法律上意
    見之必要等情形屬之。是當事人對於高等行政法院之簡易判
    決提起上訴時，其上訴狀或理由書對於該事件所涉及之法律
    見解具有原則性自應為相當之敘明，若未為敘明，或所敘明
    者與原則性無關，則本院自應不許可其上訴。
二、緣上訴人94年度綜合所得稅結算申報，列報所有坐落新竹市
    中華路4段460號房屋租賃所得新臺幣（下同）342,000元，
    經被上訴人初查以其約定之租金顯較當地一般租金為低，乃
    設算調增590,350元，歸課綜合所得稅總額2,791,378元，補
    徵稅額97,803元。上訴人不服，循序提起行政訴訟，經原審
    判決駁回後，提起本件上訴。
三、本件上訴人對於臺北高等行政法院適用簡易程序所為之判決
    ，提起上訴，主張：其僅係土地出租者，故應以土地租賃所
    得作為課稅標的，被上訴人以由承租人所自建之房屋作為課
    稅標的實有違誤，況該房屋亦僅為易於拆除之鋼（鐵）材結
    構，被上訴人未以此作為核課依據，亦有違誤，原判決遞予
    維持，難謂合法；且本件課徵標的之確認，將涉及到往後年
    度課稅之認定，故合計後，訴訟標的應已超過40萬元，因此
    不應適用簡易程序審理等語為由。惟經核其上訴理由，無非
    就原審取捨證據、認定事實之職權行使，指摘其為不當，且
    其所涉及之法律見解，依前述說明，顯未具有原則性，其上
    訴自應不予許可，本件上訴為不合法，應予駁回。至於稅捐
    事件涉訟，核課稅額在40萬元以下者適用簡易程序，乃是依
    每一案件而論，上訴人指稱本件課徵標的之確認，將涉及到
    往後年度課稅之認定，故合計後，訴訟標的應已超過40萬元
    ，因此不應適用簡易程序審理等語，係對行政訴訟法第229
    條之誤解，併此敘明。
四、據上論結，本件上訴為不合法。依行政訴訟法第249條第1項
    前段、第104條，民事訴訟法第95條、第78條，裁定如主文
    。
中    華    民    國    99    年    11    月    11    日
                    最高行政法院第七庭
                        審判長法官  藍  獻  林
                              法官  廖  宏  明
                              法官  張  瓊  文
                              法官  姜  素  娥
                              法官  林  文  舟

以  上  正  本  證  明  與  原  本  無  異
中    華    民    國    99    年    11    月    11    日
                              書記官  阮  思  瑩

司法院資訊處製作；財團法人民間司法改革基金會備份。
